Rafael Henrique Pereira

Desenvolvedor Web

Perfil

Sou Desenvolvedor Web e Motion Designer por atuação. Tenho experiência no desenvolvimento de aplicações web e produção de mídias digitais, desenvolvendo aplicações com tecnologias de ponta. Minhas principais habilidades estão relacionadas à criação de aplicações web sustentáveis seguindo boas práticas de engenharia de software.

Especialidades: Aplicações Web, Arquitetura de software, Análise de Sistemas

Experiência

Produtor em criação de conteúdo

Produção e edição de conteúdos digitais | UaiMundo | 10/2020 - 06/2021 Como produtor de conteúdo, fui responsável pela criação de roteiros, animações, tutoriais e mentorias. Sempre usando analogias e conteúdos criativos para ensinar conhecimentos gerais de forma fácil e ilustrada.

Principais tecnologias: Adobe Premiere Pro, Adobe After Effects, Adobe Photoshop.

Desenvolvedor de Software Full-Stack | Voluntário | 06/2019 - Atualmente

Desenvolvi diversos softwares e aplicações web dentro e fora da Universidade, visando meu crescimento como engenheiro de software.

Trabalhei na resolução de problemas atuais, em criação de ferramentas web objetivando conduzir informações, acessibilidade e diversão para os usuários.

Principais tecnologias: HTML5, CSS3, JavaScript, TypeScript, PHP, Java, C#, ReactJS, NodeJS.

Ferramentas e metodologias: GIT, GitHub, Docker, AWS, Heroku, S.O.L.I.D, Clean Code, POO, Jest, Banco de dados SQL/NOSQL(MySQL, MariaDB, PostgreSQL e MongoDB), REST e SCRUM.

Educação

Pontifícia Universidade Católica de Minas Gerais (PUC-Minas) | 2021 - Atualmente

Graduação em Análise e Desenvolvimento de Sistemas

Colégio Professor Roberto Herbster Gusmão (CPRHG) | 2018 - 2020

Ensino Médio Completo

Cursos

2019 - Introdução ao Python

2020 - Udemy - Desenvolvimento Web (HTML, CSS, JavaScript)

2021 - TIMTec - Desenvolvimento Web PHP

2021 - Udemy - PHP4Noobs e Laravel4Noobs - 4hrs

2022 - Bootcamp GFT Start #4 Java

2022 - Rocketseat - Explorer (HTML, CSS, JavaScript)

2022 - Udemy - JavaScript e TypeScript - 146 Hrs

2022 - Udemy - React.JS e Next.JS- 93 Hrs

Idiomas

Português: Nativo.

Inglês: Intermediário (B1).

Espanhol: Básico.

Informações adicionais

Portfólio: www.rafael-dev.tech

• GitHub: github.com/RafaelPereira7L

Linkedin: www.linkedin.com/in/rafael-henrique-pereira-37b155232